臺灣基隆地方法院交通事件裁定　　　　　　　　　　九十三年度交聲字第二０一號
　　移送機關　　交通部公路總局台北區監理所基隆監理站
　　異　議　人　甲○○　男　四.
　　即受處分人
右列受處分人因違反道路交通管理處罰條例案件，對於交通部公路總局台北區監理所
基隆監理站九十三年八月五日所為之處分（原處分：基監字第裁四二─ＡＣＵ二九八
六０三號），聲明異議，本院裁定如左：
    主  文
異議駁回。
    理  由
一、按「受處分人，不服第八條主管機關所為之處罰，得於接到裁決書之翌日起二十
    日內，向管轄地方法院聲明異議」、「聲明異議，應以司法狀紙，敘述異議之理
    由，提出於原處分機關為之。原處分機關應於接受異議書狀後五日內，將該案卷
    宗及有關證物，送交該管地方法院或其分院交通法庭」，道路交通管理處罰條例
    第八十七條第一項、道路交通案件處理辦法第十三條分別定有明文。經查本件交
    通部公路總局台北區監理所基隆監理站（下稱「原處分機關」）基監字第裁四二
    ─ＡＣＵ二九八六０三號違反道路交通管理事件裁決書（下稱「裁決書」）裁決
    日期為九十三年八月五日，有前揭裁決書一件附卷可稽，聲明異議人於同日具狀
    向原處分機關聲明異議，有聲明異議人之聲明異議狀一紙及聲明異議狀上原處分
    機關收文章一枚附卷可稽，揆諸上開說明，應認符合法定程式及未逾異議期間，
    合先敘明。
二、次按汽車駕駛人，行經有燈光號誌管制之交岔路口闖紅燈者，處新臺幣（下同）
    一千八百元以上五千四百元以下罰鍰；又汽車駕駛人，違反道路交通管理處罰條
    例第五十三條情形者，除依原條款處罰鍰外，並予記違規點數三點，道路交通管
    理處罰條例第五十三條。第六十三條第一項第二款定有明文。
三、本件異議人即受處分人甲○○駕駛車牌號碼二Ｔ─五四九九號自用小客車，於民
    國（下同）九十三年六月十五日十四時五十分許，行經台北市○○區○○路一二
    六巷口有燈光號誌管制之交岔路口違規紅燈右轉，經台北市政府警察局內湖分局
    潭美派出所警員舉發，原處分機關認異議人有上開違規行為，依道路交通管理處
    罰條例第五十三條、第六十三條第一項第二款之規定，裁處異議人二千七百元罰
    鍰，並記違規點數三點。
四、惟查，異議人矢口否認有何違規行為，辯稱：舉發當天伊雖有駕駛車牌號碼二Ｔ
    ─五四九九號自用小客車，在新明路一二六巷口右轉至新明路，但伊是綠燈閃爍
    時越過停止線並右轉，並未違規，在行駛約一百至一百五十公尺處時為警舉發，
    而依舉發警察所在位置看不到伊駕車越過停止線時是紅燈或綠燈，其舉發顯與事
    實不符云云。查異議人於舉發時地，紅燈右轉之事實，業據證人即舉發警員乙○
    ○到庭結證屬實（詳本院九十三年十月一日訊問筆錄），並有台北市政府警察局
    內湖分局移轉違反道路交通管理事件通知書及勤務登記簿、證人提出之現場照片
    三張、異議人提出之現場照片六張、台北市政府警察局內湖分局九十三年七月二
    十一日北市警內分交字第０九三六二二六九一００號函在卷可稽，依據證人證述
    所站位置是在新明路一二六巷口右邊離轉彎處約五十公尺之馬路上（較一般路邊
    停車更靠外面），自然看得清楚新明路一二六巷口車輛轉彎之情形，其所為證言
    當可採信，況且證人乙○○與異議人並無怨隙，本件卷存證據資料內並無任何積
    極證據足以證明證人乙○○上開證述係屬虛偽，亦無有足以令人顯信其供述為不
    可採之品性證據或前科證據存在，本院自不得僅以證人乙○○為本件開單告發異
    議人之員警而全盤抹煞其在訴訟上所具有之原證人資格。堪信，異議人於舉發當
    天確有在紅燈右轉之違規行為至明。從而，原處分機關依道路交通管理處罰條例
    第道路交通管理處罰條例第五十三條第一項規定，裁處異議人二千七百元罰鍰，
    並記違規點數三點，核無違誤，受處分人聲明異議為無理由，應予駁回。
據上論斷，應依道路交通案件處理辦法第十九條，裁定如主文。
中　　　華　　　民　　　國　　九十三　　年　　十一　　月　　二十九　　日
                                臺灣基隆地方法院交通法庭
                                        法      官  齊　潔
右正本證明與原本無異。
對於本件裁定如有不服，應於送達後五日內，向本院提出抗告書狀，敘述抗告之理由
，抗告於臺灣高等法院。
                                        書　記　官  莊國南
中　　　華　　　民　　　國　　九十三　　年　　 十一 　　月　　 三十 　　日
